臺灣高等法院刑事判決　　　　　　　　　　　　　九十二年度上易字第二九二六號
　　上　訴　人
　　即　被　告　甲○
右上訴人因傷害案件，不服臺灣桃園地方法院九十二年度易字第一０００號，中華民
國九十二年八月二十六日第一審判決（聲請簡易判決處刑案號：臺灣桃園地方法院檢
察署九十一年度偵字第二二七六八號），提起上訴，本院判決如左：
    主  文
上訴駁回。
    事  實
一、甲○與乙○○、郭峰龍夫婦為舊識，且因乙○○懷疑甲○與郭峰龍有感情糾紛，
    雙方時有爭執。嗣甲○於民國九十一年八月二十日上午七時許，在桃園縣大園鄉
    ○○村○○○街與新生路口之「鑫麥麵包店」與豬肉攤前，巧遇乙○○與郭峰龍
    二人，甲○與乙○○二人又因上開感情及金錢糾紛發生爭執，進而拉扯，詎甲○
    竟基於傷害之概括犯意，連續以其所有之雨傘尖端刺向乙○○之腹部、手部，再
    以同一雨傘擊打郭峰龍之身體上半身多處，致乙○○受有右手前及腹壁淺表外傷
    ，郭峰龍受有胸壁挫傷併淺表外傷、多處挫傷瘀青及淺表外傷等傷害。
二、案經乙○○、郭峰龍訴由台灣桃園地方法院檢察署檢察官偵查後聲請簡易判決處
    刑，經原審改依通常程序審理。
        理  由
一、訊據被告甲○固不否認於右揭時、地與告訴人乙○○因前開糾紛發生拉扯之事實
    ，惟矢口否認有何傷害之犯行，辯稱：當天發生糾紛時係因乙○○先向伊吐口水
    ，並拉住伊之雨傘，嗣因伊放手後乙○○自行以雨傘撞及腹部，且伊並未毆打郭
    峰龍云云。
二、惟查：
（一）右揭事實，業據告訴人乙○○、郭峰龍迭於偵審中指訴稽詳。告訴人乙○○於
      原審審理中陳稱：「他就用雨傘尖端的地方戳我腹部一下，我問她為何打人，
      她說沒有，我就把手上的豬肉丟向她，我們二人就拉扯，後來她又用雨傘打坐
      在機車上的郭峰龍的身上，後來游萬寶把甲○拉開，我們就趕快跑。」等語。
      復據告訴人郭峰龍於原審陳稱：「當天早上我跟我太太去菜市場買菜，準備要
      回去了，我當時是背向著我太太，我只聽到我太太被打的聲音，我轉過來，接
      下來就是我被打。」、「用她手上的雨傘打我身體及安全帽，我不知道打幾下
      ，就是一直敲。」等語明確（見原審九十二年七月二十九日審理筆錄）。
（二）又上開爭執、傷害之過程復據證人游萬寶於原審到庭證述：「他們之前在豬肉
      攤打的時候，我不知道，我是後來賣豬肉的老闆叫我去把他們拉開，我第一次
      用手拉，被他的雨傘戳傷，第二次才被我拉住。」、「（你有看到甲○攻擊告
      訴人乙○○、告訴人郭峰龍？）有，她拿雨傘尖尖的頭戳郭峰龍的背部，戳乙
      ○○的正面，我不知道先戳何人。」、「（告訴人乙○○、告訴人郭峰龍有無
      反擊？）乙○○將她買好的豬肉用丟的，丟向甲○。」等語無訛（見原審同上
      審理筆錄）。
（三）另被告聲請原審傳訊證人即鑫麥麵包店之負責人林春杏到庭，然證人林春杏亦
      僅證稱：並未目擊傷害之過程，但有看到被告即告訴人三人拉扯、爭吵等語（
      見原審九十二年八月七日審理筆錄），亦難資為被告有利之認定，反足證明被
      告與告訴人雙方當天確有發生拉扯之佐證。
（四）另核諸被告與告訴人雙方早有感情、金錢之糾葛，此為雙方所供承不諱，而案
      發當天雙方確有發生爭執、拉扯，亦為被告所確認無訛，是以，被告因此萌生
      傷害犯意，亦衡與常情相符。更何況被告與告訴人拉扯後，告訴人即受有如上
      之傷害，足認告訴人指訴應非虛構。且稽之告訴人因此所受之傷害，核與渠等
      指述之遭受被告以雨傘擊打之傷害相符，此有診斷證明書一紙及照片五張附卷
      可稽。綜上足見被告之辯詞應無足採，本件事證已臻明確，被告犯行堪予認定
      。被告聲請調閱台灣桃園地方法院簡易庭九十二年度簡字第一六六號案內之錄
      音帶，核無必要。
（五）至於被告雖指稱告訴人二人於拉扯同時是否亦有攻擊、傷害被告之情，然乙節
      業經台灣桃園地方法院檢察署檢察官為不起訴處分確定，有該不起訴處分書在
      卷可稽，亦應核與被告所涉上開犯行無關，附此敘明。
三、核被告甲○所為，係犯刑法第二百七十七條第一項之普通傷害罪。被告先後二次
    犯行，時間緊接，方法相同，觸犯構成要件相同之罪名，顯係基於概括犯意為之
    ，為連續犯，應依刑法第五十六條規定論以一罪，並加重其刑。原審認被告罪證
    明確，適用刑法第五十六條、第二百七十七條第一項、第五十五條、第四十一條
    第一項前段、第三十八條第一項第二款，罰金罰鍰提高標準條例第一條前段、第
    二條之規定，及審酌被告犯罪之動機起因於雙方間之感情、金錢糾紛、告訴人所
    受傷勢、被告行為手段、被告尚無任何前科（此有本院被告全國前案紀錄表一紙
    可按）等一切情狀，量處拘役十五日，並諭知易科罰金之折算標準。又未扣案之
    雨傘一把，係被告所有供本案犯罪所用之物，業據其自承在卷，雖未扣案，但不
    能證明已滅失，仍應依刑法第三十八條第一項第二款規定宣告沒收。其認事用法
    均無不合，量刑亦甚妥適，被告上訴意旨仍執陳詞，否認犯罪，指摘原判決不當
    ，為無理由，其上訴應予駁回。
據上論斷，應依刑事訴訟法第三百六十八條，判決如主文。
本案經檢察官李良忠到庭執行職務。
中　　　華　　　民　　　國　　  九十三  　　年　　  一　　月　　十九　　日
                              臺灣高等法院刑事第二十一庭
                                  審判長法  官  葉  騰  瑞
                                        法  官  劉  壽  嵩
                                        法  官  莊  明  彰
右正本證明與原本無異。
不得上訴。
                                        書記官  廖  逸  柔
中　　　華　　　民　　　國　　  九十三  　　年　　  一　　月　　二十 　　日
附錄：本案論罪科刑法條全文
 中華民國刑法第二百七十七條
(普通傷害罪)
傷害人之身體或健康者，處三年以下有期徒刑、拘役或一千元以下罰金。
犯前項之罪因而致人於死者，處無期徒刑或七年以上有期徒刑；致重傷者
，處三年以上十年以下有期徒刑。
